【裁判字號】    95,上易,206
【裁判日期】    950329
【裁判案由】    傷害
【裁判全文】
臺灣高等法院臺中分院刑事判決           95年度上易字第206號
上  訴  人
即  被  告  丙○○
上列上訴人即被告因傷害案件，不服台灣台中地方法院94年度易
字第1873號，中華民國94年11月18日第一審判決（起訴案號：94
年度偵字第1367號），提起上訴，本院判決如下：
    主  文
上訴駁回。
丙○○緩刑貳年。
    事實及理由
一、本案經本院審理結果，認第一審以上訴人即被告丙○○犯刑
    法第277條第1項之罪，判處拘役30日並諭知易科罰金之折算
    標準，認事用法及量刑均無不當，應予維持並引用第一審判
    決書記載之事實、證據及理由（如附件）。
二、上訴人即被告丙○○上訴意旨矢口否認有毆打告訴人乙○○
    而指摘原判決認定兩人互毆為不當，然查，上訴人確有與告
    訴人互毆致傷等情，業據告訴人即被告乙○○於偵查及審理
    時指述歷歷，且與證人曾東富於偵查及原審迭次證稱：「當
    日丙○○及乙○○在打架，我把他們拉開。（問：當時打架
    情形？）二人都倒在地上。我有看到丙○○打乙○○。」、
    「我看到乙○○及丙○○時，其兩人已扭在一起，兩人皆摔
    倒。」（詳見偵查筆錄第27頁至第28頁、第33頁至第34頁）
    及「93年12月2日深夜，我有在興大路與七中路口看到被告
    二人互毆打架的情形，我看到被告乙○○、丙○○二人在扭
    打，我要將他們拉開，他們二人扭打都倒在地上，我跑上前
    去看到他們二人在互打，他們互相用手打，丙○○手上好像
    有拿東西，後來乙○○手摀著頭蹲在地上，丙○○跑到家中
    去拿圓鍬，後來他太太才出來，後來警察就來了。」（詳見
    原審筆錄）等語互核相符，而被告丙○○於原審亦自承：「
    我確實有回家拿圓鍬出來，那時警察還沒來，後來警察才來
    。」等語在卷，並有被告乙○○所提出行政院衛生署臺中醫
    院之診斷證明書存卷可參，顯見被告乙○○指陳其所受上開
    傷害，乃係與被告丙○○發生拉扯、互毆時所致等語，洵屬
    有據。此外，另有車籍作業系統查詢認可資料、車損照片及
    臺中市警察局94年10月21日中市警指字第0940062855號函附
    卷為憑，可見被告乙○○自白其與丙○○乃因上開糾紛，始
    發生上開傷害情事等語，應為真實，是被告丙○○之上訴，
    核無理由，應予駁回。末查被告丙○○未曾受有期徒刑以上
    刑之宣告，有被告前科紀錄表附卷可稽，本件告訴人亦坦承
    有與被告互毆，亦有可議，並於本院中表示願原諒被告之犯
    行，不予追究，經此審判，被告當知警惕而無再犯之虞，本
    院認所宣告之拘役，以暫不執行為適當，爰併予宣告緩刑2
    年，以勵自新。
據上論斷，應依刑事訴訟法第368條、刑法第74條第1款，判決如
主文。
本案經檢察官甲○○到庭執行職務。
中    華    民    國    95    年    3     月    29    日
                刑事第六庭  審判長法  官  李  文  雄
                                  法  官  劉  連  星
                                  法  官  黃  永  祥
上列正本證明與原本無異。
不得再上訴。
                                  書記官  林  明  冬
中    華    民    國    95    年    3     月    29    日
                                                      F


司法院資訊處製作；財團法人民間司法改革基金會備份。
